【裁判字號】    91,交聲,1289
【裁判日期】    920430
【裁判案由】    違反道路交通管理處罰條例聲明異議
【裁判全文】
臺灣士林地方法院交通事件裁定                  九十一年度交聲字第一二八九號
    原處分機關  臺北巿交通事件裁決所
    異  議  人  甲○○
    即受處分人
右列異議人即受處分人因違反道路交通管理處罰條例案件，對於臺北市交通事件裁決
所於民國九十一年十一月十五日所為之處分（原處分案號：北市裁三字第駕裁二二─
ＡＨ0000000號），聲明異議，本院裁定如左：
    主  文
原處分撤銷。
甲○○汽車駕駛人行經有燈光號誌管制之交岔路口闖紅燈，處罰鍰新臺幣貳仟柒佰元
，並記違規點數點。
    理  由
一、原處分意旨略以：異議人即受處分人甲○○於民國九十一年九月一日上午十一時
    四十一分許，駕駛其所有車號８Ｄ－六○八六號自小客車行經臺北市○○○路○
    段一八八巷交岔路口時，經警照相逕行舉發「在行人穿越道臨時停車」之違規情
    形，爰依道路交通管理處罰條例第五十五條第一款規定，裁處罰鍰新臺幣（下同
    ）六百元。
二、聲明異議意旨略以：異議人雖不否認有於前揭時、地停車之事實，惟其主張停車
    於行人穿越道係為等待左轉，且當時等待左轉時尚為綠燈，因該處分隔島阻礙視
    線，不易判斷是否有逆向車，同時逆向車道車流量大，無法立即左轉，直至交通
    號誌轉換為紅燈，並非在行人穿越道臨時停車，爰依法聲明異議云云。
三、按汽車駕駛人，行經有燈光號誌管制之交岔路口闖紅燈者，處新臺幣一千八百元
    以上五千四百元以下罰鍰；汽車駕駛人有同條例第五十三條之情形者，除依原條
    款處罰鍰外，並記違規點數三點，道路交通管理處罰條例第五十三條、第六十三
    條第一項第三款分別定有明文。
四、經查，異議人即受處分人甲○○於九十一年九月一日上午十一時四十一分許，駕
    駛車號８Ｄ─六○八六號自小客車行經臺北市○○○路○段一八八巷設有燈光號
    誌管制之交叉路口時，有闖越紅燈左轉之違規事實，有違規採證照片一張在卷可
    稽；而異議人所有車號８Ｄ─六○八六號自小客車係於號誌轉換為紅燈二十二秒
    後始闖越紅燈等情，亦有臺北市政府警察局南港分局九十二年一月二日北市警南
    分交字第○九一六三○三三○○○號函在卷可佐，並經本院核閱卷附之違規採證
    照片無訛，足見異議人所辯：伊並非紅燈左轉，而是等到號誌又變為綠燈時才趕
    快左轉云云，顯係事後卸責之詞，委不足採。是異議人確有在前揭時、地闖紅燈
    之違規事實，堪予認定。次查，異議人既係駕駛上開車輛在前揭設有燈光號誌管
    誌之交叉路口闖越紅燈左轉，應係違反道路交通管理處罰條例第五十三條之規定
    ，而非「在行人穿越道臨時停車」，故原處分機關認異議人係違反同條例第五十
    五條第一款之規定，自有違誤。受處分人所持之異議理由雖不可採，然原處分機
    關之處分既有前開瑕疵可指，洵屬不當，本院自應予以撤銷，另為適法之處罰。
    爰審酌異議人違規情節之輕重等一切情狀，依道路交通管理處罰條例第五十三條
    、第六十三條第一項第三款之規定，諭知異議人如主文第二項所示之處罰。
五、據上論斷，應依道路交通管理處罰條例第八十七條第二項、道路交通案件處理辦
    法第二十條前段，裁定如主文。
中      華      民      國    九十二    年      四      月     三十     日
                                    臺灣士林地方法院交通法庭
                                        法  官  陳  章  榮
右正本證明與原本無異。
如不服本裁定，應於裁定送達後五日內，向本院提出抗告狀。
                                        書記官  嚴  慧  萍
中      華      民      國    九十二    年      五      月      七      日


司法院資訊處製作；財團法人民間司法改革基金會備份。
